臺灣高雄地方法院刑事宣示判決筆錄   100年度審訴字第2230號
公  訴  人  臺灣高雄地方法院檢察署檢察官
被      告  王清富
指定辯護人  本院公設辯護人蘇鴻吉
上列被告因100年度審訴字第2230號毒品危害防制條例案件，經
檢察官提起公訴（起訴案號：臺灣高雄地方法院檢察署檢察官10
0年度毒偵字第2919、3592、3606號），經檢察官聲請法院改依
協商程序而為判決，本院合議庭認為適當，裁定由受命法官進行
協商判決程序，於中華民國100年11月25日下午4時在本院刑事第
三法庭宣示判決，以代判決書，出席職員如下：
        法  官  張  震
        書記官  邱家銘
        通  譯  葉統傑
法官起立朗讀判決主文、犯罪事實要旨、處罰條文、附記事項，
及告以上訴限制、期間並提出上訴狀之法院，且諭知記載其內容
：
一、主文：
    王清富施用第一級毒品，累犯，處有期徒刑拾月。扣案之第
    一級毒品海洛因壹包（檢驗前淨重零點零參伍公克，檢驗後
    淨重零點零貳柒公克，含包裝袋壹只），沒收銷燬。又施用
    第一級毒品，共貳罪，均累犯，各處有期徒刑拾月。應執行
    有期徒刑貳年。扣案之第一級毒品海洛因壹包（檢驗前淨重
    零點零參伍公克，檢驗後淨重零點零貳柒公克，含包裝袋壹
    只），沒收銷燬。
二、犯罪事實要旨：
    王清富前因施用毒品案件，經本院以87年度毒聲字第2156
    號裁定送觀察、勒戒，因認有繼續施用傾向，再經本院以87
    年度毒聲字第2511號裁定令入戒治處所施以強制戒治，後經
    裁定停止戒治，又經撤銷停止戒治，於民國89年5月11日戒
    治期滿執行完畢。其於前開強制戒治執行完畢釋放後5年內
    ，又因施用毒品，經本院以92年度簡字第4274號判處有期徒
    刑6月確定，另因詐欺等案件，分別經本院以92年度簡字第
    3081號、92年度易字第1968號、92年度訴字第2482號、93
    年度易字第704號、95年度訴字第3771號判處有期徒刑6月、
    1年、8月、6月、3月、11月，上開各罪嗣經以96年度聲減字
    第4460號裁定減刑後，於96年9月27日縮短刑期執行完畢。
    又因施用毒品案件，經本院判處有期徒刑8月確定，甫於98
    年8 月3日縮刑期滿執行完畢。詎其仍未戒除毒品，竟基於
    施用第一級毒品海洛因之犯意，於下列時、地為施用毒品之
    行為：
  (一)100年3月15日12時許，在其位於前鎮區○○街45巷45號2樓
    住處，以針筒注射方式施用海洛因1次。嗣於同年3月16日15
    時20分許，王清富騎乘車號DPJ-091號機車在高雄市○○區
    ○○街闖越紅燈，為警在高雄市○○區○○街與五福一路口
    攔檢盤查，當場扣得毒品海洛因1包（檢驗前淨重0.035公克
    ，檢驗後淨重0.027公克），經採集其尿液送驗結果呈嗎啡
    及可待因陽性反應。
  (二)100年4月17日12時許為警採尿回溯72小時內某時（不含公權
    力拘束期間），不詳處所，以不詳方式施用海洛因1次。嗣
    於同年4月17日11時30分許，在高雄市○○區○○路123號11
    樓，為警發現其為毒品列管人口，經其同意採集尿液送驗結
    果呈嗎啡及可待因陽性反應。
  (三)100年5月4日17時許，在其位於前鎮區○○街45巷45號2樓住
    處，以針筒注射方式施用海洛因1次。嗣於同年5月5日9時40
    分許，王清富騎乘車號P5H-823號機車行經高雄市鳳山區○
    ○○路與維武路口時，未依規定兩段式左轉，為警攔檢盤查
    ，發現其有多項毒品前科，經其同意採集尿液送驗結果呈嗎
    啡及可待因陽性反應。
三、處罰條文：
    毒品危害防制條例第10條第1項、第18條第1項前段，刑法第
    11條、第47條第1項、第51條第5款。
四、附記事項：
    無。
五、協商判決除有刑事訴訟法第454條之4第1項第1款於本訊問程
    序終結前，被告撤銷協商合意或檢察官撤回協商聲請者；第
    2款被告協商之意思非出於自由意志者；第4款被告所犯之罪
    非第455條之2第1項所定得以協商判決者；第6款被告有其他
    較重之裁判上一罪之犯罪事實者；第7款法院認應諭知免刑
    或免訴、不受理者情形之一，及違反同條第2項「法院應於
    協商合意範圍內為判決；法院為協商判決所科之刑，以宣告
    緩刑或2年以下有期徒刑、拘役或罰金為限」之規定者外，
    不得上訴。
六、如有前述得上訴情形而不服本判決，得自收受判決（即以本
    宣示判決筆錄代之）送達之日起10日內，向本院提出上訴書
    狀，並應敘述具體理由，如未敘述上訴理由者，應於上訴期
    間屆滿後20日內補提理由書狀於本院（均須按他造當事人之
    人數附繕本）「切勿逕送上級法院」。
中    華    民    國  100    年    11    月    25    日
                  臺灣高雄地方法院刑事第十庭
                              書記官  邱家銘
                              法  官  張  震
以上正本證明與原本無異。
本件不得上訴。但有刑事訴訟法第455 條之4 第1 項第1 款、第
2 款、第4 款、第6 款、第7 款所定情形，或協商判決違反同條
第2 項之規定者，應於收受送達後10日內向本院提出上訴書狀，
並應敘述具體理由；如未敘述上訴理由者，應於上訴期間屆滿後
20日內向本院補提理由書（均須按他造當事人之人數附繕本）「
切勿逕送上級法院」。
中    華    民    國  100    年    11    月    25    日
                              書記官  邱家銘
附錄本案所犯法條：
毒品危害防制條例第10條
施用第一級毒品者，處6月以上5年以下有期徒刑。
施用第二級毒品者，處3年以下有期徒刑。